【裁判字號】    89,上易,1711
【裁判日期】    891127
【裁判案由】    恐嚇
【裁判全文】
臺灣高等法院臺南分院刑事判決        八十九年度上易字第一七一一號  Ａ
      上  訴  人
      即  被  告  甲  ○  ○
右上訴人因恐嚇案件，不服臺灣臺南地方法院八十九年度易字第一六六四號，中華民
國八十九年七月二十一日第一審判決（起訴案號：臺灣臺南地方法院檢察署八十九年
度偵續字第五一號）提起上訴，本院判決如左：
      主      文
上訴駁回。
丙○○、乙○○緩刑參年。
      事      實
一、李杜峰（已判決確定）、甲○○（曾於民國八十二年間因違反肅清煙毒條例案件
    ，經原審法院判處有期徒刑七月確定，並於八十五年六月十九日執行完畢）、乙○○、丙○○（下簡稱乙○○等四人）與丁○○係朋友關係，因丁○○欲追求乙○○，而與乙○○等四人往來密切，於八十八年五月九日，乙○○約丁○○前往
    台南縣新營鄉○○路「海口現撈」海產店吃宵夜，丁○○帶其同居人郭玉珠一同
    前往，乙○○等四人見丁○○已有交往女友而仍追求乙○○，遂對其心生不滿。
    丁○○與郭玉珠先行離去後，乙○○等四人因心有不甘，乃於當日二十三時許至
    台南縣柳營人和村橋南一六一號丁○○所經營之「橋南檳榔攤」，找丁○○理論
    ，雙方一言不和，發生拉扯，經在場人士拉開後，乙○○等四人乃基於犯意聯絡
    ，於離去前，共同以「在五月十日兩點以前將檳榔攤關門，否則要砸店」等語恐
    嚇丁○○。至翌日（五月十日）凌晨二點許，乙○○等四人復基於前揭概括犯意
    ，帶同十餘人又前往丁○○之檳榔攤，見丁○○仍開張營業，遂持木棍、鐵條等
    物，砸毀「橋南檳榔攤」之玻璃櫃（毀損部分撤回告訴），離去前並承續前開犯
    意共同以「叫你不要開店還開店」「不得報警」「否則給你們死」等語恐嚇丁○○，致丁○○心生畏懼。丁○○隨即報警處理，惟於警察離去後，乙○○等四人
    知道丁○○報警，竟又於同日三時許，前往「橋南檳榔攤」，復毀壞店內之傢俱
    （毀損部分撤回告訴），告知丁○○「叫你不要報警還報警」等語後離去。
二、案經丁○○告訴及台南縣警察局新營分局報請台灣台南地方法院檢察署檢察官偵
    查起訴。
      理      由
一、訊據上訴人即被告甲○○、丙○○、乙○○等均矢口否認有何前開恐嚇犯行，渠
    等均辯稱：渠等僅與丁○○發生爭執，並無恐嚇情事云云。然查，右揭事實，業
    據已判決確定之被告李杜峰於偵查中坦承不諱，並經告訴人丁○○指訴綦祥，且
    有證人林朝紀、賴雅惠、梁嘉麟結證屬實，足認被告四人所辯，顯係卸責之詞，
    尚無可採，本件事證明確，被告犯行堪予認定。上訴請求傳訊證人即共同被告李
    杜峰核無必要。
二、核被告等人所為，均係犯刑法第三百零五條之恐嚇罪。被告三人與已判決確定之
    李杜峰間，有犯意聯絡及行為分擔，為共同正犯。被告等人先後多次犯行，時間
    緊接，手段相同，觸犯構成要件相同之罪名，顯係基於概括犯意反覆為之，應依
    連續犯之規定論以一罪，並加重其刑。又被告甲○○曾於八十二年間因違反肅清
    煙毒條例案件，經原審法院判處有期徒刑七月確定，並於八十五年六月十九日執
    行完畢，有台灣高等法院被告全國前案紀錄表在卷可憑，其餘五年以內，再犯有
    期徒刑以上之本罪，為累犯，應依法遞加重其刑。原審法院因而適用刑法第二十
    八條、第五十六條、第三百零五條、第四十七條、第四十一條、罰金罰鍰提高標
    準條例第一條前段、第二條之規定，並審酌被告三人犯罪之動機、目的、手段、
    對被害人所生之危害及犯後態度等一切情狀，分別量處丙○○、乙○○拘役參拾
    日，甲○○處拘役伍拾日，並均諭知易科罰金之折算標準。認事用法並無不當、
    量刑亦甚妥適，被告仍執前詞空言否認犯行，指摘原判決不當提起上訴，核無理
    由，應予駁回。又被告丙○○、乙○○素行良好，前此未曾受有期徒刑以上刑之
    宣告，有本院被告全國前案紀錄表可稽，其等因一時失慮，偶罹刑典，且已與被
    害人和解，經此刑之宣告後，應知警惕，而無再犯之虞，本院因認暫不執行其刑
    為適當，併予以宣告緩刑參年，以勵自新。至被告甲○○因屬累犯，不符合宣告
    緩刑之要件，故不宣告緩刑，併此敘明。
據上論結，應依刑事訴訟法第三百六十八條，刑法第七十四條第一款判決如主文。
本案經檢察官王碧霞到庭執行職務。
中    華    民    國      八十九      年      十一      月    二十七    日
                                  臺灣高等法院臺南分院刑事第四庭
                                      審判長法官  陳    義    仲
                                            法官  徐    財    福
                法官  宋    明    蒼
右正本證明與原本無異。
不得上訴。
                                      法院書記官  余    素    美
中    華    民    國      八十九      年      十一      月    二十九    日
附錄本案論罪科刑法條全文：
刑法第三百零五條：
以加害生命、身體、自由、名譽、財產之事，恐嚇他人致生危害於安全者，處二年以
下有期徒刑、拘役或三百元以下罰金。


司法院資訊處製作；財團法人民間司法改革基金會備份。
